臺灣桃園地方法院刑事判決　　　　　 110年度交簡上字第53號
上　訴　人
即　被　告　鐘奎顯


上列上訴人即被告因公共危險案件，不服本院中華民國109 年12
月31日109 年度壢交簡字第3822號第一審簡易判決（聲請簡易判
決處刑書案號：109 年度偵字第29919 號），提起上訴，本院管
轄之第二審合議庭判決如下：
    主      文
上訴駁回。
鐘奎顯緩刑貳年，並應自本判決確定之日起陸個月內向公庫支付
新臺幣伍萬元。
    事實及理由
一、本案經本院合議庭審理結果，認原審以被告犯刑法第185 條
    之3 第1 項第1 款之不能安全駕駛動力交通工具罪，量處有
    期徒刑3 月，如易科罰金，以新臺幣（下同）1,000 元折算
    1 日，經核其認事用法及量刑均無不當，應予維持，除證據
    能力部分補充：「本判決以下援引作為認定犯罪事實之供述
    及非供述證據，檢察官、被告於本院準備程序中，均同意有
    證據能力（見本院110 年度交簡上字第53號卷〈下稱本院交
    簡上字卷〉第63頁），本院審酌該等證據作成時並無違法取
    證或證據力明顯偏低之情形，依刑事訴訟法第159 條之5 及
    第158 條之4 規定，認以資為證據核無不當，揆諸前開說明
    ，該等證據均有證據能力。」，及證據部分補充：「證人即
    警員許振瑋、楊國弘於本院審理中之證述」、「被告於本院
    審理中之自白」（見本院交簡上字卷〉第105 至125 、129
    至130 頁）外，引用如附件所示第一審刑事簡易判決所記載
    之事實、證據及理由（如附件原審判決書）。
二、上訴人即被告上訴意旨略以：伊當時只有轉動機車鑰匙開啟
    大燈，沒有發動機車，且伊是坐在機車上用腳蹬地面往前滑
    動機車前進，並沒有駕駛行為，不符合酒駕定義，爰請求撤
    銷原判決，改為無罪判決等語。經查，上揭犯行，業據被告
    於本院審理時坦承不諱（見本院交簡上字卷第129 至130 頁
    ），核與證人許振瑋、楊國弘於本院審理時一致證稱：被告
    當時機車係發動著，沒有熄火等語（見本院交簡上字卷第10
    5 至125 頁）之情節相符，復有原審勘驗筆錄、酒精測定紀
    錄表、桃園市000000000道路000000000
    000號碼000-000 號之車輛詳細資料報表在卷可憑，足認
    被告確有上揭酒後駕車之行為，堪以認定。是被告辯稱沒有
    發動機車，沒有駕駛行為等語，洵不足採，故被告以上揭情
    詞為由提起上訴，請求撤銷原判決，並為無罪之判決云云，
    為無理由，應予駁回。
三、按法官於有罪判決如何量處罪刑，甚或是否宣告緩刑，均為
    實體法賦予審理法官裁量之刑罰權事項，法官行使此項裁量
    權，自得依據個案情節，參酌刑法第57條所定各款犯罪情狀
    之規定，於法定刑度內量處被告罪刑；除有逾越該罪法定刑
    或法定要件，或未能符合法規範體系及目的，或未遵守一般
    經驗及論理法則，或顯然逾越裁量，或濫用裁量等違法情事
    之外，並不得任意指摘其量刑違法（最高法院75年台上字第
    7033號、72年台上字第6696號、72年台上字第3647號判例參
    照）。且在同一犯罪事實與情節，如別無其他加重或減輕之
    原因，下級審法院量定之刑，亦無過重或失輕之不當情形，
    則上級審法院對下級審法院之職權行使，原則上應予尊重（
    最高法院85年度台上字第2446號判決參照）。準此，第一審
    法院所為量刑，如非有上揭明顯違法之情事，尚難得以擅加
    指摘其違法或不當至明。查原審已審酌政府近年來已大力宣
    導酒後駕車之危險性及違法性，被告應知悉酒精成分對人之
    意識能力有不良影響，酒後駕車對一般往來之公眾及駕駛人
    自身皆具有高度危險性，既漠視自己生命、身體之安危，亦
    罔顧公眾往來之安全，然其於服用酒類，吐氣所含酒精濃度
    達每公升0.28毫克，竟仍心存僥倖，執意騎乘普通重型機車
    行駛於道路上，造成公眾行車往來之危險，對交通安全所生
    之危害非輕，殊值非難，且被告犯後又飾詞矯飾，難認有悔
    意，另考量被告此次服用酒類吐氣所含酒精濃度達每公升0.
    25毫克以上而駕駛動力交通工具，幸未造成其他用路人之具
    體損害結果，兼衡被告目前並無前科之素行、家庭經濟狀況
    為勉持、警詢時自陳現為警察專科學校在學生之智識程度等
    一切情狀，量處上開刑度，其認事用法並無違誤，且其所量
    之刑度係在法定範圍內量處，所量處之刑與犯罪情節亦屬相
    當，尚無明顯違法或裁量濫用之情事，應予維持。
四、緩刑宣告之說明：
    查被告未曾因故意犯罪受有期徒刑以上之宣告，此有臺灣高
    等法院被告前案紀錄表在卷可稽，其素行良好，且犯後良有
    悔意，僅因一時失慮，致罹刑章，本院考量被告於本案所測
    得吐氣所含酒精之濃度及上開情狀，認被告經此偵審程序及
    科刑之教訓，當能知所警惕而無再犯之虞，尚無逕對其施以
    短期自由刑之必要，是本院認其前開所受宣告之刑，以暫不
    執行為適當，爰依刑法第74條第1 項第1 款之規定，併予宣
    告緩刑2 年，以啟自新。另為使被告從本案中深切記取教訓
    ，避免其再度犯罪，爰依刑法第74條第2 項第4 款之規定，
    命被告自本判決確定之日起6 個月內向公庫支付新臺幣5 萬
    元。又被告倘違反前揭應行負擔之事項且情節重大，依刑法
    第75條之1 第1 項第4 款規定，其緩刑之宣告仍得由檢察官
    向本院聲請撤銷，併此敘明。
據上論斷，應依刑事訴訟法第455 條之1 第1 項、第3 項、第36
8 條，刑法第74條第1 項第1 款、第2 項第4 款，判決如主文。
本案經檢察官楊挺宏聲請以簡易判決處刑，檢察官李孟亭到庭執
行職務。
中    華    民    國  110     年    11    月    29    日
                  刑事第十四庭審判長法  官  江德民
                                    法  官  程欣儀
                                    法  官  吳天明
以上正本證明與原本無異。
不得上訴。
                                    書記官  高慈徽
中    華    民    國  110     年    11    月    29    日
　
【附  件】
臺灣桃園地方法院刑事簡易判決     109年度壢交簡字第3822號
聲  請  人  臺灣桃園地方檢察署檢察官
被      告  鐘奎顯  男  （民國00年00月00日生）
                    身分證統一編號：Z000000000號
                    住宜蘭縣○○鎮○○路00號
上列被告因公共危險案件，經檢察官聲請以簡易判決處刑（109
年度偵字第29919 號），本院判決如下：
    主  文
鐘奎顯駕駛動力交通工具而有吐氣所含酒精濃度達每公升零點二
五毫克以上情形，處有期徒刑參月，如易科罰金，以新臺幣壹仟
元折算壹日。
    事  實
一、鐘奎顯明知駕駛動力交通工具而有吐氣所含酒精濃度達每公
    升0.25毫克以上情形，不得駕駛，竟於民國109 年8 月20日
    凌晨0 時許起至同日凌晨2 時50分許止，在桃園市○○區○
    ○路000 號7 樓之MEET夜店內飲酒後，而有吐氣所含酒精濃
    度達每公升0.25毫克以上之情形，仍基於酒後駕駛動力交通
    工具之犯意，於同日凌晨5 時許，自桃園市○○區○○○街
    ○○○街000000000000號碼000-000 號普通重
    型機車並搭載友人林景曄離去，嗣於同日凌晨5 時30分許，
    行經桃園市○○區○○○街00號前，為警攔查，並於同日凌
    晨5 時50分許，對鐘奎顯施以吐氣酒精濃度測試，測得其呼
    氣中所含酒精濃度為每公升0.28毫克，而查知上情。
二、案經桃園市政府警察局中壢分局報告臺灣桃園地方檢察署檢
    察官偵查後聲請簡易判決處刑。
    理  由
一、認定事實之理由及依據：
    訊據被告鐘奎顯固坦承其有於上開時、地飲用酒類完畢，並
    為警測得呼氣酒精濃度達每公升0.28毫克等情，惟矢口否認
    有何公共危險之犯行，辯稱：伊沒發動引擎，伊只是要移車
    ，伊是用腳移動，伊打算把車子放好後，搭計程車回平鎮，
    朋友林景曄會坐機車後座是因為人不舒服云云。經查：
  ㈠被告於109 年8 月20日凌晨0 時許起至同日凌晨2 時50分許
    止，在桃園市○○區○○路000 號7 樓之MEET夜店內飲酒，
    後於同日凌晨5 時許，與友人林景曄自桃園市中壢區九和一
    街與恩德街口之統一便利超商出發，友人林景曄並乘坐在車
    牌號碼000-00 0號普通重型機車之後座上，嗣於同日凌晨5
    時30分許，在桃園市○○區○○○街00號前為警攔查，並於
    同日凌晨5 時50分許，對被告施以吐氣酒精濃度測試，測得
    其呼氣中所含酒精濃度為每公升0.28毫克等情，業據被告坦
    認在卷（詳見偵字卷第16至17頁、第63頁），並有酒精測定
    紀錄表、桃園市000000000道路00000000
    0000號碼000-000 號之車輛詳細資料報表在卷可憑（詳
    見偵字卷第31頁、第33頁、第37頁），是上開事實，首堪認
    定。
  ㈡再者，經本院勘驗警方在桃園市○○區○○○街00號前攔查
    被告後所調取之附近路段監視器畫面檔案，勘驗結果如下：
  ⒈【以下勘驗檔案名稱為( 租10702)恩德街、慈惠一街、慈惠
      二街口-1. 恩德街與慈惠二街口( 全) -00000000000000-
      00000000-000000-movie.MP4】
  ⑴【播放器顯示時間00：00：00至00：00：24】
     圖1.，畫面中人車皆正常行進。
  ⑵【播放器顯示時間00：00：25至00：01：08】
     圖2-1 ，畫面上方有人影（紅圈處），該人影為在畫面上
     方路口處為站立之狀態；圖2-2 ，播放器顯示時間00：00
     ：46許，同圖2-1 所述人影之左方出現一機車（黃圈處，
     下稱機車），機車移動至人影旁後停下，機車停下後人影
     跨坐上機車，但機車此時並未移動而仍為停放之狀態，人
     影亦持續坐在機車上。
  ⑶【播放器顯示時間00：01：09至00：01：21】
     圖3-1 ，畫面上方之機車（紅圈處）開始向畫面下方之道
     路移動，移動過程中機車為平穩、並未有左右傾斜搖晃之
     狀態，且如影像放大圖（圖3-2 ）顯示，機車移動過程中
     ，機車兩側並未有雙腳落地之情形；圖3-3 ，機車（黃圈
     處）向畫面下方移動一小段距離後，即停在道路中間，後
     機車之大燈亮起，另播放器顯示時間00：01：19許，此時
     影像放大圖（圖3-4 ）可見機車下方兩側各有一小點黑影
     出現。
  ⑷【播放器顯示時間00：01：22至00：01：44】
     圖4.，機車持續開著大燈且停放在畫面上方之道路中間處
     。
  ⑸【播放器顯示時間00：01：45至00：02：18】
     圖5-1 ，畫面上方之路口處有一警車右轉至機車停放之道
     路，警車靠近機車後稍微停下，有一員警打開警車副駕駛
     座門後下車靠近機車；圖5-2 ，播放器顯示時間00：02：
     09許起，機車左右略顯搖晃之狀態緩慢移動至道路左側，
     另警車向畫面下方移動至道路右側處停下。
  ⑹【播放器顯示時間00：02：19至00：03：00】
     圖6.，警員開始對機車騎士為詢問，警車、機車皆同圖5
     -2之停放狀態。
  ⒉【以下勘驗檔案名稱為192.168.101.86_01_00000000_05000
      0.AVI 】
  ⑴【播放器顯示時間00：00：00至00：13：50】
     圖1.，畫面中人車皆正常行進。
  ⑵【播放器顯示時間00：13：51至00：14：49】
     圖2-1 ，畫面上方之有人影在一機車旁（紅圈處，下稱機
     車）附近晃動；圖2-2 ，播放器顯示時間00：14：06許，
     有人影在機車（黃圈處）車尾處站立，另機車旁仍有人影
     ；圖2-3，播放器顯示時間00：14：40許，機車（藍圈處）
     中柱放下後向後移動，過程中可見機車上之騎士使用左腳
     移動機車、且機車因以腳移動而有左右搖晃情形；圖2-4
     ，播放器顯示時間00：14：45許，機車（綠圈處）向前移
     動，移動速度較後移動快上許多，且機車並未有左右搖晃
     情形，移動過程中機車騎士左腳僅有兩次著地情形。
  ⑶【播放器顯示時間00：14：50至00：15：08】
     圖3.，機車仍在畫面上方處（紅圈處），機車騎士之左腳
     仍為著地之狀態，機車車尾之人影靠近機車且跨坐上機車
     後座，該人影跨坐上機車後，左腳有著地之情形，故可見
     機車上有兩隻左腳著地。
  ⑷【播放器顯示時間00：15：09至00：15：11】
     圖4.，機車（紅圈處）開始向前（畫面左方）移動，於播
     放器顯示時間00：15：10許，機車左側之兩隻左腳皆離開
     地面、放置於腳踏，過程中機車為快速移動、且快速移動
     後並未有看見有腳放置於地面之情形，機車向畫面左方移
     動後，因畫面中有建體遮住機車行進動向，機車因而消失
     於畫面中。另補充機車後方之其他停放之機車觀察，機車
     為快速移動之距離超過兩台機車車身之長度（因兩台機車
     停放有相當距離）。
  ⑸【播放器顯示時間00：15：12至00：59：56】
     圖5.，畫面中人車皆正常行進。
    此有本院勘驗筆錄及勘驗截圖在卷可按（詳見本院卷第17至
    20頁、第23至32頁），且綜觀前開之勘驗內容所示，被告在
    遭警方攔查前，其先從路邊以使用腳之方式將機車牽出至道
    路上，在機車起駛前被告友人曾跨坐於機車後座上，而被告
    起駛後其腳部隨即由原先為著地之情形，改放在機車腳踏板
    上，而機車在移動過程中有一定行進速度等情，由此可知，
    被告確實有發動機車引擎而搭載友人，並以機車動力而向前
    為騎乘，而非以其雙腳撐住地面往前移動無疑，且參以，被
    告為警方攔查前之移動路徑係自桃園市中壢區九和一街與恩
    德街口之統一便利超商出發，後至桃園市○○區○○○街00
    號前為警攔查，已如前述。據此，被告確於109 年8 月20日
    凌晨5 時許，有酒後騎乘車牌號碼000-000 號普通重型機車
    並搭載友人，自桃園市中壢區九和一街與恩德街口之統一便
    利超商出發之事實，堪予認定。至被告辯稱其沒發動引擎，
    其只是要用腳移車，並打算把車子放好後，搭計程車回平鎮
    ，朋友林景曄會坐機車後座是因為人不舒服乙節，已與本院
    勘驗內容不符，應為事後推諉卸責之詞，並不可採。
  ㈢綜上所述，本案事證明確，被告犯行堪以認定，應依法論科
    。
二、論罪科刑部分：
  ㈠核被告所為，係犯刑法第185 條之3 第1 項第1 款之駕駛動
    力交通工具而有吐氣所含酒精濃度達每公升0.25毫克以上情
    形罪。
  ㈡爰審酌政府近年來已大力宣導酒後駕車之危險性及違法性，
    被告應知悉酒精成分對人之意識能力有不良影響，酒後駕車
    對一般往來之公眾及駕駛人自身皆具有高度危險性，既漠視
    自己生命、身體之安危，亦罔顧公眾往來之安全，然其於服
    用酒類，吐氣所含酒精濃度達每公升0.28毫克，竟仍心存僥
    倖，執意騎乘普通重型機車行駛於道路上，造成公眾行車往
    來之危險，對交通安全所生之危害非輕，殊值非難，且被告
    犯後又飾詞矯飾，難認有悔意，另考量被告此次服用酒類吐
    氣所含酒精濃度達每公升0.25毫克以上而駕駛動力交通工具
    ，幸未造成其他用路人之具體損害結果，兼衡被告目前並無
    前科之素行、家庭經濟狀況為勉持、警詢時自陳現為警察專
    科學校在學生之智識程度等一切情狀，量處如主文所示之刑
    ，並諭知易科罰金之折算標準，以示懲儆。
三、應依刑事訴訟法第449 條第1 項前段、第3 項，刑法第185
    條之3 第1 項第1 款、第41條第1 項前段，刑法施行法第1
    條之1 第1 項，逕以簡易判決如主文。
四、如不服本判決，應於送達後20日內向本院提出上訴狀，上訴
    於本院合議庭。
本案經檢察官楊挺宏聲請簡易判決處刑。
中    華    民    國   109    年    12    月    31    日
                  刑事第十七庭    法  官  張明道
以上正本證明與原本無異。
如不服本判決，應於判決送達後20日內向本院提出上訴狀（應附
繕本）。
                                  書記官  吳怡靜
中    華    民    國   109    年    12    月    31    日
附錄本案論罪科刑之法條：
刑法第185條之3 第1 項第1 款。
中華民國刑法第185條之3
駕駛動力交通工具而有下列情形之一者，處 2 年以下有期徒刑
，得併科 20 萬元以下罰金：
一、吐氣所含酒精濃度達每公升零點二五毫克或血液中酒精濃度
    達百分之零點零五以上。
二、有前款以外之其他情事足認服用酒類或其他相類之物，致不
    能安全駕駛。
三、服用毒品、麻醉藥品或其他相類之物，致不能安全駕駛。
因而致人於死者，處 3 年以上 10 年以下有期徒刑；致重傷者
，處 1 年以上 7 年以下有期徒刑。
曾犯本條或陸海空軍刑法第 54 條之罪，經有罪判決確定或經緩
起訴處分確定，於五年內再犯第 1 項之罪因而致人於死者，處
無期徒刑或 5 年以上有期徒刑；致重傷者，處 3 年以上 10 年
以下有期徒刑。